【裁判字號】    97,易,523
【裁判日期】    970506
【裁判案由】    竊盜
【裁判全文】
臺灣彰化地方法院刑事判決               97年度易字第523號
公  訴  人  臺灣彰化地方法院檢察署檢察官
被      告  戊○○原名陳聰敏.
                    現另案在臺灣彰化監獄執行中
上列被告因竊盜案件，經檢察官提起公訴（九十七年度偵字第七
二二、一二二六、一二三二號），本院判決如下：
    主  文
戊○○犯如附表所示之罪，各處如附表所示之刑，應執行有期徒
刑壹年陸月。
    事  實
一、戊○○前因竊盜案件，經本院以九十四年度彰簡字第七○八
    號判處有期徒刑三月確定，嗣經送監執行，甫於民國九十五
    年六月一日執行完畢（另接續執行他案拘役，於九十五年七
    月一日拘役執行完畢）。又因竊盜案件，經本院以九十六年
    度彰簡字第八一號分別判處有期徒刑三月、三月，應執行有
    期徒刑五月確定，因竊盜案件，經本院以九十六年度彰簡字
    第四一九號分別判處有期徒刑二月、二月、二月、二月，應
    執行有期徒刑六月確定，上開二案，後經本院以九十六年度
    聲減字第三七四二號裁定分別減為有期徒刑一月又十五日、
    一月又十五日、一月、一月、一月、一月，並合併定其應執
    行之刑為有期徒刑五月又十五日確定；又因竊盜案件，經本
    院以九十六年度易字第七三四號分別判處拘役三十日、十日
    、十日、三十日、二十日、五日、五日，應執行拘役八十五
    日確定，後經本院以九十六年度聲減字第三七四三號裁定分
    別減為拘役十五日、五日、五日、十五日、十日、二日、二
    日，應執行拘役四十二日確定；上開案件，嗣經送監接續執
    行，現仍在臺灣彰化監獄執行中。詎戊○○仍不知悔改，復
    基於意圖為自己不法所有之竊盜犯意，先後於如附表所示之
    時間、地點，分別以如附表所示之方法，竊取如附表所示之
    被害人財物。嗣經警員訪查得知如附表編號三至五所示之被
    害人物品失竊，而循線查獲戊○○，另經戊○○在未被有偵
    查犯罪職權之機關或公務員發覺其如附表編號一、二、六至
    十一所示竊盜犯行前，主動向彰化縣警察局彰化分局快官派
    出所、大竹派出所警員表示其犯行，而自首接受裁判。
二、案經彰化縣警察局彰化分局報告臺灣彰化地方法院檢察署檢
    察官偵查起訴。
    理  由
一、按被告以外之人於審判外之言詞或書面陳述，除法律有規定
    者外，不得作為證據。被告以外之人於偵查中向檢察官所為
    之陳述，除顯有不可信之情況者外，得為證據。被告以外之
    人於審判外之陳述，雖不符前四條之規定，而經當事人於審
    判程序同意作為證據，法院審酌該言詞陳述或書面陳述作成
    時之情況，認為適當者，亦得為證據。當事人、代理人或辯
    護人於法院調查證據時，知有第一百五十九條第一項不得為
    證據之情形，而未於言詞辯論終結前聲明異議者，視為有前
    項之同意。刑事訴訟法第一百五十九條第一項、第一百五十
    九條之一第二項、第一百五十九條之五分別定有明文。經查
    ：
  (一)證人即資源回收商曾美珠、葉啟文於偵查中向檢察官所為證
    述，雖係被告以外之人於審判外之言詞陳述，為傳聞證據，
    然其等於偵查中向檢察官所為證述，既經具結（偵字第七二
    二號卷第十、二一頁），且本院審酌該等言詞陳述係由證人
    出於自由意識而陳述，又無其他證據足認該等陳述有何顯不
    可信之情事等一切情況，依刑事訴訟法第一百五十九條之一
    第二項規定，認上開證人於偵訊中之證述，得採為認定本件
    犯罪事實所憑之證據。
  (二)證人即被害人李長旺、羅英堂、己○○、丁○○、丙○○、
    乙○○、庚○○、壬○○、辛○○、林英奇、林勤、曾美
    珠、葉啟文於警詢時之證述，雖亦屬被告以外之人於審判外
    之言詞陳述，為傳聞證據，然經本院於審理時當庭直接提示
    而為合法之調查，公訴人、被告均未於言詞辯論終結前聲明
    異議，本院復審酌該等言詞陳述係由證人出於自由意識而陳
    述，並無非法取證之情況，依刑事訴訟法第一百五十九條之
    五之規定，認上開證人於警詢時之證述，應得採為認定本件
    犯罪事實所憑之證據。
二、訊據被告戊○○對於上開竊盜之犯行，均坦承不諱，核與證
    人李長旺、羅英堂、己○○、丁○○、丙○○、乙○○、庚○○、壬○○、辛○○、林英奇、林勤於警詢時，證人曾
    美珠、葉啟文於警詢、偵訊時，證述之情節相符，並有扣押
    物品目錄表二紙、贓物認領保管單四紙、照片二十五幀在卷
    可稽，足徵被告之自白確與事實相符。本件事證明確，被告
    竊盜之犯行，應堪認定。
三、核被告所為如附表所示之犯行，均係犯刑法第三百二十條第
    一項之普通竊盜罪。被告所為如附表所示各次竊盜犯行，係
    犯意各別、行為互殊，應予分論併罰。又被告前因竊盜案件
    ，經本院以九十四年度彰簡字第七○八號判處有期徒刑三月
    確定，嗣經送監執行，甫於九十五年六月一日執行完畢（另
    接續執行他案拘役，於九十五年七月一日拘役執行完畢），
    此有臺灣彰化地方法院檢察署刑案資料查註紀錄表及臺灣高
    等法院被告前案紀錄表各一份在卷可稽，其於受有期徒刑執
    行完畢後，五年以內故意再犯本件有期徒刑以上之十一罪，
    均為累犯，應依刑法第四十七條第一項規定，各加重其刑。
    再被告為如附表編號一、二、六至十一所示之竊盜犯行後，
    係在未被有偵查犯罪職權之機關或公務員發覺其犯罪前，即
    主動向彰化縣警察局彰化分局快官派出所、大竹派出所警員
    表示其犯行，而自首接受裁判，此有警詢筆錄三份、職務報
    告一紙在卷可佐，爰依刑法第六十二條前段規定，各減輕其
    刑，並依刑法第七十一條第一項規定，與前開加重其刑部分
    ，先加後減。爰審酌被告前有多次竊盜前科，竟猶再犯相同
    罪名之本案，顯不知悔改，且不思循正當途徑獲取所需，僅
    因缺錢花用，即任意竊取他人財物，不僅輕忽他人財產法益
    ，並嚴重破壞社會秩序，然考量其竊盜手段尚屬平和、所得
    財物金額不高、生活狀況、智識程度，暨犯罪後坦承犯行，
    態度尚屬良好等一切情狀，分別量處如主文所示之刑，並定
    其應執行之刑。
據上論斷，應依刑事訴訟法第二百九十九條第一項前段，刑法第
三百二十條第一項、第四十七條第一項、六十二條前段、第五十
一條第五款，刑法施行法第一條之一第一項、第二項前段，判決
如主文。
本案經檢察官蔡曉崙到庭執行職務。
中    華    民    國    97    年    5     月    6     日
                        刑事第六庭    法  官  鄭舜元
以上正本證明與原本無異。
如不服本判決，應於判決送達後10日內，向本院提出上訴書狀，
上訴書狀應「敘述具體上訴理由」，並按他造當事人之人數附繕
本。「切勿逕送上級法院」。
告訴人或被害人對於判決如有不服具備理由請求檢察官上訴者，
其上訴期間之計算係以檢察官收受判決正本之日期為準。
中    華    民    國    97    年    5     月    6     日
                                      書記官  呂雅惠
  附表：戊○○竊盜案件
┌──┬────────┬─────────────┬───────┬─────────┐
│編號│ 犯罪時間、地點 │犯罪方法、被害人、所得財物│所犯法條      │宣告刑及減刑後之刑│
├──┼────────┼─────────────┼───────┼─────────┤
│一  │九十六年十月上旬│徒手竊取李長旺所有之鐵條二│刑法第三百二十│戊○○竊盜，累犯，│
│    │某日上午十時許，│支（價值合計約新臺幣【下同│條第一項之普通│處有期徒刑二月。  │
│    │在彰化縣彰化市田│】二百元），得手後，以二十│竊盜罪。      │                  │
│    │中路二四五巷二弄│元之價格，變賣與彰化縣彰化│              │                  │
│    │二一號李長旺住處│市牛埔里不詳之資源回收商，│              │                  │
│    │前。            │所得款項已花用殆盡。      │              │                  │
├──┼────────┼─────────────┼───────┼─────────┤
│二  │九十六年十月上旬│徒手竊取羅英堂所有之汽車電│刑法第三百二十│戊○○竊盜，累犯，│
│    │某日上午十時許，│池一個（價值約三千元），得│條第一項之普通│處有期徒刑二月。  │
│    │在彰化縣彰化市田│手後，以二百元之價格，變賣│竊盜罪。      │                  │
│    │中路二九九號羅英│與不詳之人，所得款項已花用│              │                  │
│    │堂住處前之汽車帆│殆盡。                    │              │                  │
│    │布車庫內。      │                          │              │                  │
├──┼────────┼─────────────┼───────┼─────────┤
│三  │九十六年十月三十│徒手竊取己○○所有之機車電│刑法第三百二十│戊○○竊盜，累犯，│
│    │日下午一時三十分│池二個（價值合計約五百元）│條第一項之普通│處有期徒刑三月。  │
│    │許，在彰化縣彰化│，得手後，正欲離開之際，為│竊盜罪。      │                  │
│    │市○○路○段九號│己○○發現，旋將竊得之機車│              │                  │
│    │己○○所經營之全│電池放回原處，並逃離現場。│              │                  │
│    │盛機車修配廠內。│                          │              │                  │
├──┼────────┼─────────────┼───────┼─────────┤
│四  │九十六年十一月一│徒手竊取丁○○所有之汽車電│刑法第三百二十│戊○○竊盜，累犯，│
│    │日下午一時三十分│池一個（價值約二千元），得│條第一項之普通│處有期徒刑三月。  │
│    │許，在彰化縣彰化│手後，旋即逃離現場。      │竊盜罪。      │                  │
│    │市○○○路十六巷│                          │              │                  │
│    │九號丁○○所經營│                          │              │                  │
│    │之全盈汽車修配廠│                          │              │                  │
│    │內。            │                          │              │                  │
├──┼────────┼─────────────┼───────┼─────────┤
│五  │九十六年十一月一│徒手竊取丙○○所有汽車電池│刑法第三百二十│戊○○竊盜，累犯，│
│    │日下午四時三十分│一個（價值約二千元），得手│條第一項之普通│處有期徒刑三月。  │
│    │許，在彰化縣彰化│後，將竊得之汽車電池棄置在│竊盜罪。      │                  │
│    │市○巷里○○路五│彰化縣彰化市○○里○○路七│              │                  │
│    │段五一之三號張立│一號圳溝旁。              │              │                  │
│    │東所經營之東群汽│                          │              │                  │
│    │車修配廠內。    │                          │              │                  │
├──┼────────┼─────────────┼───────┼─────────┤
│六  │九十六年十一月十│徒手竊取乙○○所有之銅製香│刑法第三百二十│戊○○竊盜，累犯，│
│    │七日下午一時三十│爐一個（價值約五百元），得│條第一項之普通│處有期徒刑二月。  │
│    │分許，在彰化縣彰│手後，將竊得之銅製香爐載運│竊盜罪。      │                  │
│    │化市○○路七一號│至彰化縣彰化市○○里○○路│              │                  │
│    │旁之土地公廟內。│三段二三九巷七一號葉啟文所│              │                  │
│    │                │經營之資源回收場，以五十元│              │                  │
│    │                │之價格，變賣與不知情之葉啟│              │                  │
│    │                │文，所得款項已花用殆盡，嗣│              │                  │
│    │                │經警在上開資源回收場扣得銅│              │                  │
│    │                │製香爐一個（經警發還乙○○│              │                  │
│    │                │）。                      │              │                  │
├──┼────────┼─────────────┼───────┼─────────┤
│七  │九十六年十一月十│徒手竊取庚○○所有之鐵塊二│刑法第三百二十│戊○○竊盜，累犯，│
│    │七日下午三時許，│個（價值合計約一百元），得│條第一項之普通│處有期徒刑二月。  │
│    │在彰化縣彰化市彰│手後，將竊得之鐵塊載運至彰│竊盜罪。      │                  │
│    │南路三段三○二號│化縣彰化市○○路○段四七九│              │                  │
│    │庚○○所經營之蔥│巷三五號曾美珠所經營之資源│              │                  │
│    │油餅攤位前。    │回收場，以二十元之價格，變│              │                  │
│    │                │賣與不知情之曾美珠，所得款│              │                  │
│    │                │項已花用殆盡。            │              │                  │
├──┼────────┼─────────────┼───────┼─────────┤
│八  │九十六年十一月十│徒手竊取壬○○所有之銅製檀│刑法第三百二十│戊○○竊盜，累犯，│
│    │七日下午三時四十│香爐一個（價值約三百元）、│條第一項之普通│處有期徒刑二月。  │
│    │五分許，在彰化縣│燭臺二個（價值合計約二百元│竊盜罪。      │                  │
│    │彰化市○○路○段│），得手後，以一百元之價格│              │                  │
│    │山中街口之土地公│，變賣與不知情之葉啟文，所│              │                  │
│    │廟內。          │得款項已花用殆盡，嗣經警在│              │                  │
│    │                │上開資源回收場扣得銅製檀香│              │                  │
│    │                │爐一個、燭臺二個（均經警發│              │                  │
│    │                │還壬○○）。              │              │                  │
├──┼────────┼─────────────┼───────┼─────────┤
│九  │九十六年十一月十│徒手竊取辛○○所有之電池一│刑法第三百二十│戊○○竊盜，累犯，│
│    │八日下午三時四十│個（價值約五百元），得手後│條第一項之普通│處有期徒刑二月。  │
│    │五分許，在彰化縣│，將竊得之電池棄置在彰化縣│竊盜罪。      │                  │
│    │彰化市臺鳳里一心│彰化市田中里圳溝旁。      │              │                  │
│    │南街二二九號劉照│                          │              │                  │
│    │通住處前。      │                          │              │                  │
├──┼────────┼─────────────┼───────┼─────────┤
│十  │九十六年十一月底│徒手竊取朝陽宮所有、林英奇│刑法第三百二十│戊○○竊盜，累犯，│
│    │某日晚上七時五十│所管理之銅製茶杯三只、茶杯│條第一項之普通│處有期徒刑二月。  │
│    │分許，在彰化縣彰│座一個（價值合計約一千三百│竊盜罪。      │                  │
│    │化市○○路九七號│元），得手後，欲將竊得之銅│              │                  │
│    │林英奇所管理之朝│製茶杯、茶杯座載往資源回收│              │                  │
│    │陽宮內。        │場變賣時，不慎掉落至不詳之│              │                  │
│    │                │大排水溝內。              │              │                  │
├──┼────────┼─────────────┼───────┼─────────┤
│十一│九十六年十二月六│徒手竊取林勤（起訴書誤載│刑法第三百二十│戊○○竊盜，累犯，│
│    │日下午三時許（起│為甲○○）所有之腳踏車一輛│條第一項之普通│處有期徒刑二月。  │
│    │訴書誤載為下午四│（價值約一千三百元），得手│竊盜罪。      │                  │
│    │時三十分許），在│後，將竊得之腳踏車棄置在彰│              │                  │
│    │彰化縣彰化市光復│化縣彰化市○○路○段東興宮│              │                  │
│    │路彰化女中前。  │前，嗣經警在上開地點尋獲（│              │                  │
│    │                │經警發還林勤）。        │              │                  │
└──┴────────┴─────────────┴───────┴─────────┘
附錄：論罪科刑法條
中華民國刑法第320條
意圖為自己或第三人不法之所有，而竊取他人之動產者，為竊盜
罪，處5年以下有期徒刑、拘役或5百元以下罰金。
意圖為自己或第三人不法之利益，而竊佔他人之不動產者，依前
項之規定處斷。
前二項之未遂犯罰之。


司法院資訊處製作；財團法人民間司法改革基金會備份。
